臺灣屏東地方法院刑事判決　　　　　　　 94年度易字第606號
公　訴　人　臺灣屏東地方法院檢察署檢察官
被　　　告　乙○○
上列被告因竊盜案件，經檢察官提起公訴（94年度偵字第4707號
），被告已為有罪之陳述，本院裁定改依簡式審判程序審理，判
決如下：
    主  文
乙○○結夥三人以上攜帶兇器竊盜，累犯，處有期徒刑柒月。
    事  實
一、乙○○前因施用毒品案件，經臺灣高雄地方法院以92年度訴
    字第1592號判決判處施用第一級毒品有期徒刑7 月，施用第
    二級毒品有期徒刑3 月，應執行有期徒刑9 月，經上訴臺灣
    高等法院高雄分院以92年度上訴字第2033號判決撤銷關於施
    用第一級毒品及定執行刑部分，改判連續施用第一級毒品處
    有期徒刑7 月確定；又檢察官對前揭裁判聲請定應執行刑，
    經臺灣高等法院高雄分院以93年度聲字第281 號裁定定應執
    行有期徒刑9 月確定，乙○○於93年7 月22日入監執行，嗣
    於94年3 月29日縮短刑期執行完畢。詎不知悔改，於94年7
    月14日11時許，乙○○騎乘車牌號碼OUH-208 號重型機車搭
    載李宏洲（另移送臺灣高雄地方法院併案審理）欲至旗山吃
    飯時，途中遇到蒙華盛（另移送臺灣高雄地方法院併案審理
    ），受蒙華盛邀同前往屏東縣里港鄉中和村堤防旁之香蕉園
    ，乙○○與李宏洲應允同意後乘前揭機車隨蒙華盛獨自騎乘
    之WJA-735 號輕型機車至前揭香蕉園，於同日12時30分許，
    三人基於共同意圖為自己不法所有之犯意聯絡，由蒙華盛持
    客觀上可為兇器使用之剪刀1 把（未扣案），剪下臺灣電力
    股份有限公司（下稱臺電公司）所有之里嶺高分56左分37左
    分9 之電線桿之線徑22MM之電纜線（即PVC 風雨線，下稱電
    纜線）3 條長共約150 公尺，得手後三人正拖移前揭電纜線
    往機車停放處之際，為警當場發覺並扣得前揭電纜線（已發
    還與臺電公司里港服務所）、遺留現場之拖鞋3 雙，三人均
    乘隙逃逸，嗣為警依上開機車車牌號碼而循線查獲。
二、案經告訴人臺電公司訴由屏東縣警察局里港分局報請臺灣屏
    東地方法院檢察官偵查起訴。
    理  由
一、以上開事實、業據被告乙○○於警詢、偵訊及本院審理中均
    坦承不諱，核與告訴人即臺電公司里港服務所之員工甲○○
    指訴失竊情節相符，並經證人即同案被告蒙華盛供證屬實，
    且有贓物認領保管單1 紙、現場照片16幀附卷可證及拖鞋3
    雙扣案足憑，本件事證明確，被告犯行，足堪認定。
二、查共犯蒙華盛用以行竊之剪刀，器利足剪斷銅製線徑22MM之
    電纜線，其質硬應可用以傷害人之生命身體，客觀上具有危
    險性，自屬刑法第321 條第1 項第3 款所稱之「兇器」之一
    種。按臺電公司係應一般需用供給電能之事業經營者，為電
    業經營者所架設之上開電纜線，係供傳輸電力之用，應屬電
    業法所稱之供電設備無訛。復按刑法上竊盜罪既遂未遂區分
    之標準，係採權力支配說，即行為人將竊盜之客體，移入一
    己實力支配之下者為既遂，若著手於竊盜，而尚未脫離他人
    之持有，或未移入一己實力支配之下者，則為未遂，最高法
    院84年度臺上字第2256號判決要旨可資參照；本案電纜線原
    係架設於電線桿上，共犯蒙華盛已將電纜線剪下掉落於地面
    ，顯已改變原有之支配狀態，脫離臺電公司之實力支配，而
    被告乙○○、共犯蒙華盛、李宏洲三人已合力將前揭電纜線
    物品搬離原掉落處，於正在裝載之際始為警查獲，則已可認
    定置於渠等三人之隨時支配之狀態，應屬竊盜既遂。故核被
    告乙○○所為，係犯電業法第105 條之竊取供電設備竊盜罪
    ，應依刑法第321 條第1 項第3 款、第4 款之結夥3 人以上
    攜帶兇器竊盜罪處斷；又被告乙○○就上開加重竊盜犯行，
    顯與蒙華盛、李宏洲有犯意聯絡及行為分擔，均為共同正犯
    。又被告乙○○曾受前揭犯罪事實欄所述有期徒刑之執行完
    畢，有臺灣高等法院被告前案紀錄表1 紙在卷可稽，其於五
    年以內再犯本件有期徒刑以上之罪，為累犯，應依刑法第47
    條之規定加重其刑。爰審酌被告乙○○之品行，正值青壯不
    思正途謀生，竟攜帶兇器竊盜，所竊取之財物雖價值非鉅，
    惟係屬公共資產，對社會之民生用電將造成嚴重影響，然被
    告犯後尚能坦承犯行，態度尚佳等一切情狀，量處如主文所
    示之刑。至用以剪取前揭電纜線之剪刀1 把，因未扣案，且
    是否滅失尚屬不明，未免將來執行困難，爰不為宣告沒收之
    諭知；另扣案之拖鞋3 雙，其中1 雙左右腳分別印有「鬼」
    、「僧」二字之拖鞋，經被告乙○○陳明為其所有而另2 雙
    為共犯蒙華盛、李宏洲所有在卷，雖為犯人所有，惟係被告
    日常生活之物，並非專供犯罪所用之物，亦非違禁物，亦不
    予宣告沒收，併此敘明。
據上論斷，應依刑事訴訟法第273 條之1 第1 項、299 條第1 項
前段，電業法第105 條，刑法第11條前段、第28條、第321 條第
1 項第3 款、第4 款、第47條，判決如主文。
本案經檢察官鄭伊鈞到庭執行職務。
中　　華　　民　　國　　94　　年　　12　　月　　6 　　日
                  刑事第二庭    法  官  陳海寧
以上正本證明與原本無異。
如不服本判決應於收受本判決送達後十日內向本院提出上訴書狀
，其未敘述上訴理由者，並得於提起上訴後十日內向本院補提理
由書狀（均須按他造當事人之人數附繕本）「切勿逕送上級法院
」
中　　華　　民　　國　　94　　年　　12　　月　　6 　　日
                                書記官  劉淑蓉
附錄法條：
中華民國刑法第321條
犯竊盜罪而有左列情形之一者，處 6 月以上、 5 年以下有期徒
刑：
一  於夜間侵入住宅或有人居住之建築物、船艦或隱匿其內而犯
之者。
二  毀越門扇、牆垣或其他安全設備而犯之者。
三  攜帶兇器而犯之者。
四  結夥三人以上而犯之者。
五  乘火災、水災或其他災害之際而犯之者。
六  在車站或埠頭而犯之者。
前項之未遂犯罰之。
電業法第105條
竊盜或損壞電桿、電線、變壓器或其他供電設備者，依刑法之規
定從重處斷。
